【裁判字號】    94,訴,767
【裁判日期】    950406
【裁判案由】    妨害性自主
【裁判全文】
臺灣士林地方法院刑事判決               94年度訴字第767號
公  訴  人  臺灣士林地方法院檢察署檢察官
被      告  丙○○
選任辯護人  李永裕律師
上列被告因妨害性自主案件，經檢察官提起公訴（94年度偵字第
3621號），本院判決如下：
    主  文
丙○○對於女子以強暴、脅迫之方法而為性交，處有期徒刑參年
貳月。
    事  實
一、丙○○與代號00000000女子（姓名、年籍詳卷附之真實姓名
    對照表，以下簡稱甲 ○）為男女朋友關係，其間分分合合，
    丙○○因懷疑甲 ○暗地與其他男子交往，竟心生妒恨，於民
    國93年10月21日凌晨2 時許，駕駛車號EF─0245號自小客車
    前往００市○○區○○街０巷０號０樓之0甲○父母之住處欲
    找甲 ○理論，然因甲 ○外出尚未返家，丙○○只得悻然離開
    上開處所，適於００街０巷口正欲駕車離去之際，巧遇自外
    返家之甲 ○，丙○○隨即上前質問甲 ○，兩人因而發生爭執
    ，丙○○一時氣憤難忍，竟基於妨害自由之犯意，將甲 ○強
    行拉進其所駕駛汽車內，旋即啟動引擎往丙○○位於００市
    ００區○○○路住處方向駛去，於行車途中，丙○○因怒氣
    未消，即動手毆打甲 ○臉部、鼻子及左手臂等處，並接續以
    手抓扯甲 ○頭髮，將甲 ○頭部往乘客座位旁車門柱上猛力撞
    擊，致甲 ○受有右眉上方、左眼眶下方、左手臂外側等多處
    瘀血之傷害，且不顧甲 ○之下車要求，仍加速開車行駛。嗣
    丙○○趁甲 ○被毆無力反抗之際，又強行拿取甲 ○隨身攜帶
    之皮包翻看，並在行經台北市成功橋上，將其自甲 ○皮包內
    搜出甲 ○所有之OKWAP 廠牌掀蓋式行動電話1 支折斷後丟棄
    車外，不讓甲 ○對外聯絡，而以前開非法方剝奪甲 ○之行動
    自由。嗣於同日凌晨3 時許，丙○○駕車載同甲 ○抵達其位
    於００市００區○○○路０巷０之０號０樓住處車庫後，丙
    ○○旋自駕駛座下車走到乘客座車門邊，將甲 ○強行拉下車
    由住處後門進入其住處房間內。甲 ○於進入丙○○房間後，
    因懼怕再遭丙○○毆打，即自行走出丙○○房間至洗手間盥
    洗，並將洗手間之門鎖鎖上，丙○○因而心生不悅，接續前
    開妨害自由之犯意，乃自其房間衝出至該洗手間門外，以硬
    幣為工具強行將門鎖打開，並將甲 ○自洗手間內拖出返回其
    房間，隨手將房門鎖上，隨即在房間內一邊惡言質問甲 ○當
    晚係與何人外出至何處，一邊動手毆打甲 ○身體多處，致甲
    ○受有右腰、手臂多處瘀腫，以前開非法方法剝奪甲 ○之行
    動自由。其間與丙○○同住之丙○○父親乙○○曾至丙○○
    房間外敲門詢問發生何事，丙○○遂喝令甲 ○不得大聲張揚
    ，時丙○○並以「這是我們的事不要管！」等語大聲斥責其
    父，俟乙○○誤以兩人係情侶間爭吵小事而離去後，丙○○
    又將甲 ○壓制於床上，接續動手毆打甲 ○身體數次，並質疑
    甲 ○與其他男子發生性關係為由，要求檢查甲 ○下體，惟遭
    甲 ○反抗並表示「不要、不願意」，惟丙○○置之不理，仍
    將甲 ○強壓於床上，並對甲 ○稱：「如果敢大聲叫讓我爸媽
    聽到，就要讓你好看」等語，以此脅迫甲 ○，其後以其右手
    猛抓甲 ○大腿內側及下體，致甲 ○受有左大腿內側、右小陰
    唇等處抓傷。後因甲 ○在遭丙○○脅迫、毆打無力反抗之情
    形下，丙○○即於當日凌晨4 時許，基於強制性交之犯意，
    違反甲 ○意願，先一手抓住甲 ○雙手壓制於甲 ○頭頂上方，
    再用另一手強行扯下甲 ○內褲，將其生殖器插入甲 ○陰道內
    ，以此強暴、脅迫方式而性交得逞。甲 ○因不堪其犯行，乃
    於同日（即10月21日）凌晨6 時許趁丙○○熟睡之際逃離該
    處，隨即於翌日（即10月22日）經報警始查悉上情。（傷害
    及毀損罪部分，業據甲 ○於本院審理時撤回告訴）。
二、案經甲○訴由臺北市政府警察局松山分局報請臺灣士林地方
    法院檢察署檢察官偵查起訴。
    理  由
一、訊據被告丙○○固坦承於上揭時、地與被害人甲○性交之事
    實，惟矢口否認有何妨害自由及妨害性自主之犯行，辯稱：
    伊當初是與甲 ○先聯絡好才去她家找她，甲 ○有同意上伊車
    ，也同意回伊家，在車上及回家後，伊有與甲 ○吵架並打傷
    甲 ○，伊雖對甲 ○講「不要吵如果敢大聲叫、讓我爸媽聽到
    ，就要讓你好看」等語，是在講氣話，伊並未拿剪刀恐嚇甲
    ○，伊係事後才知道伊檢查甲 ○下體時，手有去碰到甲 ○之
    陰部受傷流血，伊後來係和甲 ○講和後，經由其同意才與之
    發生性行為。甲 ○之所以對伊提出告訴，係因為伊於事發隔
    天有去找甲 ○，發現甲 ○與另一男子通電話，伊因此與甲 ○
    有一些爭執後，伊才提說要分手，甲 ○因此心有不甘，才會
    告伊云云。辯護人則以：甲 ○於性交當時係昏迷或清醒的，
    此點係有疑問的。本件案發後，被害人甲 ○還是會到被告家
    住，且從94年5 月1 日到6 月30日之間一共打了163 通電話
    ，顯然被害人與被告於案發後，還一直保持密切的互動等語
    資為辯護。經查：
（一）被告確有於上揭時、地對甲 ○為妨害自由及以強暴、脅迫
      之方法，違反甲 ○之意願而與之強制性交等情，業據證人
      即被害人甲 ○於偵查時結證稱：10月21日凌晨2 、3 點，
      我一開始在我朋友家裡，被告去我家找我，我家人告訴我
      要回去，我回去在我家門口還沒進門遇到被告，他抓扯拖
      我的手，拉我上車，上車後他毆打我，問我跟誰在一起，
      之後就開車往他家方向，他拖我的頭去撞安全帶在門上的
      塑膠頭，連續撞擊好幾次，我頭就很痛，之後他趁我頭暈
      時翻我的皮包，拿我的手機折斷往外丟。後來他再用手肘
      頂我胸口，我在車上時頭部就腫起來。他開車回家後停好
      就拖我下車開門進他房間，當時我頭很痛很暈無法抵抗，
      進去之後我衝到廁所，因為他的房間在後門可以進去，當
      時他拖我從後門進入他房間，進去就是他房間，進去後，
      我從前門進去他房外的廁所，我鎖起來，但他用硬幣打開
      後，拉我頭髮拖我進去他房間，一陣亂打，用手打我的頭
      、臉及身體四肢，詢問我去哪裡為何找不到我，我叫的時
      候，他爸爸有問什麼事，他爸爸有聽到並進來問我，我說
      被告打我，當時臉上都淤青，眼角有流血，被告說是我自
      己跌倒的，後來他爸爸被被告趕出去，他爸爸沒再聽到聲
      音，以為我們真的是吵架，就走回房間。被告繼續質問我
      ，如果我不說去哪裡他就繼續打我，我已經被打的有點昏
      頭無法抵抗，被告用手抓傷我的外陰部，後來他強迫我發
      生性行為，當時他抓我一下很痛，我也流血，當時我被他
      打之後，反應很不清楚。被告後來有要與我發生性行為，
      我也說不願意，我們以前是男女朋友是有發生性行為，但
      後來分手就沒有了，我們是在93年案發前，他當兵前就分
      開了。當天他抓傷我後，他質疑我跟別人有發生關係，他
      說他要檢查，我說不願意，他用雙手固定我，把我的內褲
      扯斷，叫我不要叫，如果太大聲讓他爸媽聽到就給我好看
      ，所以我不敢大聲，他有把生殖器放入我的生殖器與我發
      生關係。我不知道被告有無射精，我只知道他抓傷我的下
      體很痛。我當時是不願意的。我不知道後來我如何睡著，
      醒了之後衣服穿好之後，我從他家後門出去，並在他車上
      找到我的皮包，我自行離開回住處。在被告家裡時，他爸
      爸站在外面，他要我不要吵……等語。（見94年度偵字第
      3621號偵查卷第25至27頁）；核與其於本院審理時結證稱
      ：「…當天我被他抓上車，他抓我的手，力氣很大，就把
      我拖上車，我有反抗，他就先打我巴掌，叫我不要吵，再
      把我拖上車，我在車上就被一陣亂打」、「（問：妳上車
      後，被告如何﹖）被告酒喝多了，他就一直問我去那裡，
      我不回答，他就打我，他有問我為何要上大夜班，又問我
      為何不回家，並且拿我的手機折斷，不讓我與外界聯絡」
      、「之後就到被告家了，他拖我去房間，我就衝到他父母
      房間叫他父母起來，他爸有起來，我說他兒子喝多了，我
      不明白為何他喝多了要打我，我叫他勸被告一下，我想回
      家。我跟他爸講完這些話後，他叫我回房間，他不讓我跟
      他爸講話」、「（問：在被告房間發生什麼事﹖）我跑去
      廁所，又被他抓回來，因為我那時一直抓著門鎖，被告不
      讓我回去就把我的皮包、證件都藏起來，被告後來一直在
      房間問我一些問題，我就一直回答他，但他不接受我的回
      答，我有我的困難，我一定要上班，之後他就懷疑我在外
      面做什麼，他就說要檢查，我不讓他檢查，他就硬來，他
      就抓著我的手就說要檢查我的私處是否有與別人發生性行
      為。當時，我說不要，我沒有，我有反抗，但他不相信，
      他問一些問題，我回答說沒有，他就對我拳打腳踢，他的
      拳頭會打我的臉跟頭，被告要檢查我的陰部時，先脫掉我
      的內褲，他把我的內褲藏起來，被告要檢查我陰部時我的
      雙腳夾緊，他就硬開，手指就插進去我的陰部，有刮傷到
      我的陰唇，有流血，手指有無插到陰道裡面我不記得，但
      很痛，我尖叫，他說不准叫，……並對我說如果我發出一
      點聲音，……會在我身上留一個洞，我會怕，我就不敢叫
      ，他檢查我時，我就說沒有，又被他打，我的認知是他酒
      喝多了，但他一直誤解我的意思，我被打的時候，我的頭
      很暈，我沒有能力去對抗他對我發生性行為，但我跟他說
      我那裡很痛，我不想，他說為什麼不行，除非我是跟別人
      有過，不然為何不行，之後我就被他強迫發生性行為，之
      後我昏迷過去就隔天早上了，我趁他還沒有醒就拿了包包
      走了。」等語（見本院95年3 月23日審理筆錄）大致相符
      。且被告亦於偵查及本院審理時自承：當天在車上及其房
      間有毆打被害人甲 ○，在車上並將甲 ○之手機取出折斷丟
      棄車外，及在房間內強行檢查甲 ○之下體，並承認在其房
      間有對甲 ○說過：「不要吵，如果敢大聲叫讓我爸媽聽到
      ，就要讓你好看」等語。此外並有被告之住處照片5 張在
      卷可憑。被害人甲 ○於事發後翌日凌晨零時25分即至醫院
      驗傷結果，受有左眼眶下瘀血、右眉上瘀血、左手背側瘀
      血、左大腿內側抓傷、右小陰唇抓傷等傷害，有台北市立
      婦幼醫院受理疑似性侵害事件驗傷診斷書在卷可稽，亦與
      甲 ○指訴遭毆打抓傷部位吻合。參以被害人甲 ○其證稱在
      本案事發前即與被告分手，衡酌當天又係時值凌晨時分，
      被告尚以質疑的態度及盛怒的語氣質問被害人甲 ○，甲 ○
      對此又頻予抗拒，若非被告施用強制力，被害人甲 ○斷無
      可能與被告上車及回被告家裡。再觀之被告在車上強行將
      甲 ○手機取出折斷丟棄車外，顯然意在使甲 ○無法與外界
      聯絡。且甲 ○在被告車上被其打傷後，甲 ○要求下車時，
      被告仍不顧甲 ○之意願，加速行駛，至被告家裡後，被告
      又將被害人甲 ○之皮包藏起來，不讓甲 ○離去，見甲 ○不
      斷躲藏時仍強行拉出等情，足見被害人甲 ○並非出於自由
      意志前往，至為灼然。且觀之被害人甲 ○在事發當日凌晨
      6 時許趁被告熟睡之際逃離該處，果若係自由意思前往，
      為何如此匆促慌張離去﹖在在足見被害人甲 ○應係受被告
      剝奪行動自由，甚為明確。
（二）再參以當天被告在車上抓被害人甲○之頭部去撞車門柱，
      且以手肘毆打甲○之手臂及胸部，至被告住處後又繼續毆
      打被害人甲○，且強行檢查被害人的陰部，又將被害人的
      陰唇抓傷流血，被告又對甲 ○出言脅迫：「如果敢大聲叫
      讓我爸媽聽到，就要讓你好看」等情，業如前述，顯然被
      害人甲 ○當時遭受極大的傷害與驚嚇，若非畏懼再遭被告
      毆打傷害，要難想像被害人會同意自願與被告發生性行為
      。且在被害人甲 ○陰唇已有流血受傷情形下，如再發生性
      行為加以摩擦，必然會更為痛苦，衡情，被害人甲 ○豈有
      可能再自願與被告發生性行為。再被害人甲 ○於遭被告性
      侵後，於當日（即10月21日）凌晨6 時許即趁被告熟睡之
      際逃離該處，並於翌日（即10月22日）即向警察報案，有
      卷附台北市政府警察局女子警察隊受理案件錄表在卷可稽
      ，顯見被害人甲 ○若非係遭強制性交，何以未等被告起床
      即逃離現場，且如此慌張、匆忙，是本院綜酌上情，認甲
      ○前開證述其並未同意與被告發生性行為，係被告強行進
      入等語，應可採信，足認被告確有以強暴、脅迫方法違反
      被害人甲 ○意願為性交之事實，至為明確。被告辯稱甲 ○
      係自願與其發生性行為云云，顯不可採。
（三）被告雖辯稱：甲○之所以對伊提出告訴，係因為伊於事發
      隔天有去找甲 ○，發現甲 ○與另一男子通電話，因此與甲
      ○有一些爭執後，伊提說要分手，甲 ○因此心有不甘，才
      會告伊云云。惟查，本案之所以提出告訴，係因被害人甲
      ○於本案事發後自被告住處返回其租屋處，甲 ○之母親看
      到甲 ○受傷情形後，就當著被告之面前，向被告稱要對其
      提出告訴等情，業據甲 ○於本院審理時證述在卷（見本院
      95 年3月23日審理筆錄），顯然並無被告所辯稱之情形，
      被告所辯已屬無據。況證人甲 ○證稱其於案發時即與被告
      分手，是顯無證據證明被害人甲 ○有故意誣陷被告之動機
      。
（四）證人即被告之父親乙○○雖於本院審理時證稱：當時被告
      之房門關起來，伊聽到一些爭吵的聲音…，後來就發現他
      們關燈睡覺」等語。被告亦辯稱當天甲 ○係同意才與之發
      生性行為，並非強制性交，如果不是自願的，應該會有聲
      音云云。但按刑法妨害性自主罪，係88年4 月23日修正公
      布施行，其立法理由係因原先妨害風化罪條文中「姦淫」
      一詞其意為男女私合，或男女不正當之性交行為，不無放
      蕩淫逸之意涵，對於被害人誠屬難堪，故予修正為「性交
      」；而強制性交罪之被害人包括男性，故修改「婦女」為
      「男女」，以維男女平權之原則；更以原條文中的「致使
      不能抗拒」，要件過於嚴格，容易造成受侵害者，因為需
      要「搏命抵抗」而造成生命或身體方面更大的傷害，故修
      正為「違反其意願之方法」。其修正後刑法第221 條明定
      為「對於男女以強暴、脅迫、恐嚇、催眠術或其他違反其
      意願之方法而為性交者」，另仿加重竊盜罪、加重強盜罪
      ，加重搶奪罪之例增訂第222 條各款情形為強制性交罪之
      加重條件。從立法意旨及修正後條文觀之，行為者不論施
      用何種手段，只要違反與之性交者之意願而仍為之者，即
      有刑法第221 條之適用，此乃該篇明定為妨害性自主之謂
      （最高法院90年台上字第5772號判決參照）。是被告以毆
      打、脅迫言語令被害人與其發生性行為，被害人尚且以言
      語作明確表達不願意，已如前述，而被告在明知被害人無
      意與其發生性交行為之情況下，仍違反被害人之意願而為
      之，即與刑法第221 條第1 項之妨害性自主罪構成要件相
      當，自不能以被害人未極力抵抗，即認定被害人之性自主
      決定權未遭被告剝奪。且查，刑法強制性交罪之規範意旨
      係任何違反被害人意願之性行為，均屬違反其性之自主決
      定權而應受刑法制裁，案發時被害人之情緒反應固得為被
      告是否違法之判斷依據之一，但並非絕對之標準，蓋被害
      人或因事出突然，或因心理受到極大之驚嚇等不一而足之
      原因，欲求每一被害人均作出吾人所想像之制式反應，實
      屬過苛，且徵諸許多不同類型之犯罪型態，被害人亦從未
      被社會經驗或法律要求須極力大聲呼喊，被告始構成犯罪
      ，何以性侵害犯罪吾人卻欲要求被害人須為如此之反應，
      除其中隱含傳統之父權思想外（女人之貞操較生命更重要
      ，須不計代價維護之？）。以本件之情況而論，被害人甲
      ○在當時凌晨2 至4 點之深夜時分，甲 ○從車上至被告之
      住處不斷遭被告毆打、抓傷下體及出言脅迫，其間已心力
      交瘁，其何能想像被告會再以強暴之方法對其性侵害？是
      甲 ○證稱伊當時已無力反抗等語，並未與常情相悖。且案
      發地點係被告之住處，並非公共場所，大聲呼喊非但未必
      會有其效果，尚有可能激怒被告而產生無法預期之效應，
      故此等要求對被害人甲 ○而言，實非合理，故自不能以甲
      ○被被告強制性交時未大聲喊叫，遽認甲 ○係同意與被告
      發生性行為，證人乙○○之前開證述亦難執為有利於被告
      之證據。
（五）辯護人雖另以：本件案發後，被害人甲 ○還是會到被告家
      住，且從94年5 月1 日到6 月30日之間一共打了163 通電
      話，顯然被害人與被告於案發後，還一直保持密切的互動
      等語。然查，證人甲 ○於本院審理時證稱：「（問：此事
      後，是否又回被告住處﹖）沒有，被告與他母親有要跟我
      及母親在外試談和解。之後，隔了好長一段時間，我又有
      到被告家，但一次只停留1 、2 小時，之後又有住了1 、
      2 個月」等語（見本院95年3 月23日審理筆錄），且被告
      於偵查中亦自承本件案發後幾天，甲 ○沒有與其住在一起
      ，後來就有開始同居等語（見偵卷第35頁），顯見本件案
      發後，被害人甲 ○確係因此事件不悅，因而未到被告家居
      住，適足以證明被害人甲 ○應係真有其事，否則何以案發
      後幾天即未與被告同住之情形。至被害人甲 ○事後雖有與
      被告密集通電話之事實，惟觀之辯護人所提該通話時間係
      94 年5月1 日至6 月30日，距案發當時已有7 個多月，已
      難以此反推7 個月前被告即無強制性交之事實，況被害人
      甲 ○於案發之翌日即對被告提出強制性交之刑事告訴，而
      該罪係屬重罪，為一般人所知悉，是於此情形下，被告如
      極力討好被害人甲 ○，以求得其原諒，本有可能，且徵諸
      甲 ○之證述，被告與伊母親確有跟甲 ○及其母親在外試談
      和解之情事，足見被告與甲 ○事後兩人密切聯絡，可能原
      因很多，並非一端，至少被告亦存在觀看是否能與甲 ○達
      成和解之可能性，是自不能以此反推案發當時被告即無對
      甲 ○強制性交，辯護人前開所辯，尚有誤會。
（六）綜上所述，被告對甲 ○剝奪行動自由，並以強暴、脅迫之
      方法而為性交之犯罪，事證明確，其犯行堪以認定，應依
      法論科。
（七）至公訴人雖主張被告係手持剪刀喝令甲 ○不得大聲張揚，
      並以：「如果敢大聲叫讓我爸媽聽到，就要讓你好看」等
      語恐嚇甲 ○，致甲 ○在丙○○恐嚇因而不敢反抗之情形下
      ，違反其意願，遭被告強制性交得逞云云。然訊據被告則
      否認其持有持剪刀之情事。經查，證人即甲 ○於偵查時係
      證稱被告持剪刀（見94年度偵字第3621號偵查卷第27頁）
      ，於本院審理時則證稱被告係持剪刀或刀子（見本院95年
      3 月23日審理筆錄）等語，所為證述前後不一，已非無疑
      。且衡諸甲 ○當時已被被告控制行動自由，被告對甲 ○已
      有相當之壓制力，是否仍需持剪刀或刀子脅迫被害人甲 ○
      ，亦有疑義，是自難憑證人甲 ○之前開有瑕疵之證述，遽
      認被告當時有持剪刀或刀子脅迫被害人，此部分容有所疑
      ，自應為有利於被告之認定，公訴人認被告有持剪刀恐嚇
      甲 ○為強制性交云云，尚有誤會，應予敘明。再公訴人認
      被告以：「如果敢大聲叫讓我爸媽聽到，就要讓你好看」
      等語係恐嚇甲 ○。然按刑法第305 條之恐嚇罪，係以將來
      之惡害通知被害人為已足。惟觀之本件被告所稱「如果敢
      大聲叫讓我爸媽聽到，就要讓你好看」等語，係以現實的
      加害要脅被害人，自難論以恐嚇言詞，此部分應予更正，
      併予敘明。
二、核被告丙○○所為，係犯刑法第302 條第1 項之剝奪人之行
    動自由罪及刑法第221 條第1 項之妨害性自主罪。查被告在
    剝奪被害人行動自由及妨害性自主之過程中，對被害人甲 ○
    稱：「如果敢大聲叫讓我爸媽聽到，就要讓你好看」等脅迫
    話語，並非恐嚇之言詞，且此部分亦已包含於妨害被害人行
    動自由及妨害性自主之同一意念之中，仍視為剝奪行動自由
    及妨害性自主之部分行為。又被告強行將被害人帶上車並帶
    回住處而剝奪被害人之自由，均係基於迫使被害人與之談判
    ，並繼續維持關係之犯罪計畫，乃單一妨害自由犯意下之接
    續行為，應僅論以一罪。被告所犯剝奪行動自由及妨害性自
    主2 罪間，均為遂其迫使被害人與之交往、發生性行為之目
    的，具有方法、目的之牽連關係，依刑法第55條後段之規定
    ，應從較重之妨害性自主罪處斷。爰審酌被告之素行尚佳，
    與被害人曾為男女朋友，僅因疑感情糾紛，反糾纏被害人，
    對被害人之心裡造成極大恐懼及傷害，剝奪被害人行動自由
    之時間尚非短暫，及其妨害性自主之手段，並使用暴力，對
    被害人身體造成進一步傷害等一切情狀，量處如主文所示之
    刑。
三、又被告經送行政院國軍退除役官兵輔導委員會台北民榮民總
    醫院鑑定結果，認被告並無明顯精神科疾病及性倒錯疾症，
    其再犯率及危險性亦不高，無施以治療之必要等情，有鑑定
    報告書附卷可按（見本院卷），因認被告就本件應無治療之
    必要，爰不令入相當處所施以治療之諭知，併此敘明。
四、不另為不受理判決諭知部分：
（一）起訴意旨另以：被告丙○○於93年10月21日凌晨2 時許，
      駕駛車號EF─0245號自小客車前往００市○○區○○街０
      巷０號０樓之0甲○父母之住處欲找甲 ○理論，然因甲 ○外
      出尚未返家，丙○○只得悻然離開上開處所，適於００街
      ０巷口正欲駕車離去之際，巧遇自外返家之甲 ○，丙○○
      隨即上前質問甲 ○，兩人因而發生爭執，丙○○強行將甲
      ○帶上車，一時氣憤難忍，竟基於傷害之犯意，於行車途
      中，動手毆打甲 ○臉部、鼻子及左手臂等處，並接續以手
      抓扯甲 ○頭髮，將甲 ○頭部往乘客座位旁車門柱上猛力撞
      擊，致甲 ○受有右眉上方、左眼眶下方、左手臂外側等多
      處瘀血之傷害，且不顧甲 ○之下車要求，仍加速開車行駛
      。嗣丙○○趁甲 ○被毆無力反抗之際，又強行拿取甲 ○隨
      身攜帶之皮包翻看，並將其自甲 ○皮包內搜出甲 ○所有之
      OKWAP 廠牌掀蓋式行動電話1 支折斷後丟棄車外。嗣將甲
      ○帶回住處後，仍動手毆打甲 ○身體多處，致甲 ○受有右
      腰、手臂多處瘀腫，其後又將甲 ○壓制於床上，接續動手
      毆打甲 ○身體數次，並質疑甲 ○與其他男子發生性關係為
      由，要求檢查甲 ○下體，其後以其右手猛抓甲 ○大腿內側
      及下體，致甲 ○受有左大腿內側、右小陰唇等處抓傷等傷
      害。因認被告所為，係犯刑法第277 條第1 項之傷害罪嫌
      、第354條之毀損罪嫌。
（二）按告訴乃論之罪，告訴人於第一審辯論終結前得撤回其告
      訴，又告訴經撤回者，應諭知不受理之判決，刑事訴訟法
      第238 條第1 項、第303 條第3 款分別定有明文。
（三）查本件告訴人甲 ○告訴被告傷害、毀損案件，起訴書認係
      觸犯刑法第277 條第1 項之傷害罪、第354 條之毀損罪，
      依同法第287 條前段、第357 條之規定，須告訴乃論。茲
      據告訴人甲 ○當庭撤回告訴，依照首開說明，本件原應為
      不受理之諭知，惟公訴人認此二部分與前開起訴經判決有
      罪部分，有牽連犯之裁判上一罪關係，爰不另為不受理判
      決之諭知，附此敘明。
據上論斷，應依刑事訴訟法第299 條第1 項前段、刑法第221 條
第1 項、第302 條第1 項、第55條，罰金罰鍰提高標準條例第1
條前段，判決如主文。
本案經檢察官邱智宏到庭執行職務。
中    華    民    國    95    年    4     月    6     日
                  刑事第七庭審判長法  官  趙文卿
                                  法  官  吳祚丞
                                  法  官  王俊雄
以上正本證明與原本無異。
如不服本判決，應於判決送達後10日內，向本院提出上訴狀。
                                  書記官  許秋莉
中    華    民    國    95    年    4     月    10    日
附錄本案論罪科刑法條全文：
中華民國刑法第221 條第1 項：
對於男女以強暴、脅迫、恐嚇、催眠術或其他違反其意願之方法
而為性交者，處三年以上十年以下有期徒刑。
中華民國刑法第302條第1項：
私行拘禁或以其他非法方法，剝奪人之行動自由者，處五年以下
有期徒刑、拘役或三百元以下罰金。


司法院資訊處製作；財團法人民間司法改革基金會備份。
